臺灣高雄地方法院民事裁定
111年度全字第200號
聲  請  人  臺灣銀行股份有限公司


法定代理人  許志文  
代理人兼送  
達代收人    黃偉昌  
相  對  人  昱沛有限公司


兼法定代理  陳振賢  
人                    
            陳紆均  

上列當事人間假扣押事件，本院裁定如下：
  主  文
聲請人以新臺幣150萬元或同額之中央政府建設公債99年度甲類
第4期債票為相對人昱沛有限公司供擔保後，得對於相對人昱沛
有限公司之財產於新臺幣450萬元範圍內為假扣押。
相對人昱沛有限公司如為聲請人供擔保金新臺幣450萬元或將聲
請人請求之金額提存後，得免為或撤銷假扣押。
聲請人其餘聲請駁回。
聲請程序費用新臺幣1000元由相對人昱沛有限公司負擔。
  理  由
一、聲請意旨略以：相對人昱沛有限公司（下稱昱沛公司）於民
    國111年3月17日邀同相對人陳振賢、陳紆均為連帶保證人，
    與聲請人簽立放款借據，約定借款額度新臺幣（下同）500
    萬元，借款期間自111年3月17日起至116年3月17日止，並按
    月本金攤還，詎昱沛公司僅繳付本息至111年7月17日，即未
    再繳納，依上開放款借據第11條第1項之約定，視為全部到
    期，尚欠本金466萬6664元及利息、違約金。聲請人於111年
    8月19日經票據交換所通報昱沛公司未清償之票據金額達330
    餘萬元並拒絕往來，聲請人當日致電相對人3人，均未開機
    或無人接聽；聲請人於111年8月22日以雙掛號催告相對人3
    人還款，均未獲置理；聲請人於111年8月22日至昱沛公司營
    業地址查訪，現場鐵門深鎖，且大樓管理人員表示昱沛公司
    僅承租至111年8月底，顯已無繼續營業；依聯徵中心之資料
    ，昱沛公司向各金融機構借款達1848萬9000元皆已逾期，並
    有其他債權人已向本院聲請對於昱沛公司核發本票裁定，顯
    見昱沛公司財務嚴重惡化；昱沛公司於111年8月15日將原負
    責人陳紆均更換為陳振賢後，隨即發生上開事件，顯有脫產
    之虞；又相對人3人經聲請人多次電話、郵件催告，仍拒絕
    給付，恐移往遠方逃避連帶保證債務，如不即時假扣押，日
    後聲請人之債權必有不能或甚難實現之虞，如聲請人上開釋
    明不足，願供擔保以代釋明等語，爰依民事訴訟法第522條
    之規定，請求以現金或同額之中央政府建設公債99年度甲類
    第4期債票為擔保後，得對於相對人之財產於450萬元範圍內
    為假扣押。
二、按「債權人就金錢請求或得易為金錢請求之請求，欲保全強
    制執行者，得聲請假扣押。」、「假扣押，非有日後不能強
    制執行或甚難執行之虞者，不得為之。」、「請求及假扣押
    之原因，應釋明之。」、「前項釋明如有不足，而債權人陳
    明願供擔保或法院認為適當者，法院得定相當之擔保，命供
    擔保後為假扣押。」民事訴訟法第522條第1項、第523條第1
    項、第526條第1項、第2項，分別定有明文。次按債權人聲
    請假扣押，應就請求及假扣押之原因盡釋明之責。所謂假扣
    押之原因，依民事訴訟法第523條第1項規定，係指債務人有
    日後不能強制執行或甚難執行之虞而言。至債務人經債權人
    催告後拒絕給付，僅屬債務不履行之狀態，如非就債務人之
    職業、資產、信用等狀況綜合判斷，其現存之既有財產已瀕
    臨成為無資力或與債權人之債權相差懸殊，或財務顯有異常
    而難以清償債務之情形，不能遽謂其有日後不能強制執行或
    甚難執行之虞，而認債權人對於假扣押之原因已為釋明（最
    高法院108年台抗字第87號民事裁定參照）。經查：
(一)聲請人關於相對人3人部分，就假扣押請求之原因，已提出
    前述之放款借據、放款歸戶及貸款查詢資料、票信查詢資料
    、查訪照片、催告函、逾期放款催收紀錄卡、工商登記查詢
    資料、聯徵中心查詢資料、裁判書查詢資料為證，堪認聲請
    人關於相對人3人部分，就假扣押請求之原因，已提出相當
    之釋明。
(二)聲請人關於昱沛公司部分，就假扣押之原因，雖已釋明如上
    ，並提出前述證據供本院參考，此外，並無提出達到充足程
    度之資料供本院參考，自難認其就假扣押原因已有充足之釋
    明。惟本院審酌昱沛公司僅向聲請人繳付本息至111年7月17
    日，隨即短期內財務嚴重惡化，且更換負責人，又不繼續營
    業等情，有聲請人所提出之前述證據資料為憑，依一般社會
    通念，昱沛公司非無隱匿其財產，造成日後不能強制執行或
    甚難執行之虞，聲請人既同時陳明其就假扣押原因之釋明，
    倘有不足，願供擔保為假扣押，依上開規定及說明，本院認
    如定相當之擔保，命聲請人為昱沛公司供擔保後為假扣押，
    應可兼顧及保障兩造權益。
(三)聲請人關於陳振賢、陳紆均部分，就假扣押之原因，僅陳述
    如上，而其所提出之前述證據資料，至多僅能釋明陳振賢、
    陳紆均有拒絕給付之情形，難謂已有釋明假扣押之原因，此
    外，聲請人並無提出適當之資料供本院參考，自難認聲請人
    就假扣押之原因已為釋明，是依上開規定及說明，聲請人雖
    陳明願供擔保，仍不足以補正此部分釋明之欠缺，聲請人關
    於陳振賢、陳紆均部分之假扣押聲請，於法尚有未合，應予
    駁回。
三、依民事訴訟法第526條第1項、第2項、第527條、第95條、第
    79條，裁定如主文。
中　　華　　民　　國　　111 　年　　10　　月　　13　　日
                民事第二庭法　官　施盈志
以上正本係照原本作成。
如對本裁定抗告須於裁定送達後10日內向本院提出抗告狀，並繳
納裁判費新台幣1,000元。　　　　　　　　　
中　　華　　民　　國　　111 　年　　10　　月　　13　　日
                          書記官  陳玫燕
附註：
一、債權人收受本裁定正本後已逾30日者，不得聲請執行。
二、債權人依本裁定辦理提存後，應另行具狀並預繳執行費用，
    聲請執行。